---
title: "Tweets on hanau-media"
output: github_document
fig.width: 16 
fig.height: 9 
---

```{r setup, include=FALSE, warning=FALSE}
library(ggplot2)
library(ggthemes)
library(dplyr)
library(reshape2)

digits<-function(x) floor(log10(x)) + 1
conservative<-function(x,depth=1) floor((x-1e-1)/(10^(digits(x)-depth)))*(10^(digits(x)-depth)) #round down numbers to consistently make statements like "over 300" when the number is e.g. 349

aorder<-c("hanau","berlin")
jorder<-c("bild","spiegel","sz","faz")
dat<-readRDS("outputdata article-level.RDS")
data_weekly<-readRDS("outputdata week-level.RDS")

dat$attack <- factor(dat$attack, levels = c(aorder,setdiff(unique(dat$attack),aorder)))
data_weekly$attack <- factor(data_weekly$attack, levels = c(aorder,setdiff(unique(data_weekly$attack),aorder)))

dat$journal <- factor(dat$journal, levels = c(jorder,setdiff(unique(dat$journal),jorder)))
data_weekly$journal <- factor(data_weekly$journal, levels = c(jorder,setdiff(unique(data_weekly$journal),jorder)))


dat$full_days_since_attack<-floor(dat$days_since_attack)

theme_simon<-theme_solarized() +  theme(legend.position = c(0.98, 0.98),legend.justification = c(1, 1))

```
Das rassistische Attentat von #Hanau jährt sich. Erhält die Aufarbeitung angemessene gesellschaftliche Aufmerksamkeit? Das ist schwer zu messen. Es scheint aber als ob große Zeitungen es weniger thematisieren

Daten-Thread & Aufruf dazu Hanau und Betroffenen mehr Raum zu geben 🧵

```{r plot, echo=FALSE, warning=FALSE,message=FALSE, fig.width = 16, fig.width = 9}
dat %>%
  group_by(full_days_since_attack=floor(days_since_attack),attack) %>%
  summarize(count=sum(count))  %>% 
  ggplot(aes(x=full_days_since_attack,y=count))+geom_smooth(aes(group=attack,color=attack),method="loess",method.args = list(degree=0),span=14/365,n=10000,se=F)+xlim(c(-14,366))+
  labs(caption="Die Suchmaschinen von Bild, SZ, FAZ und Spiegel wurden kombiniert.", x="Tage nach dem jeweiligen Anschlag",y="Veröffentlichungen\n(laut Suchmaschine der jeweiligen Zeitung)",title="Veröffentlichungen pro Tag (Gleitender 14-Tage Durchschnitt)")+guides(color=guide_legend(title="Anschlag"))+
  theme_simon+scale_colour_colorblind()

```

Anschläge prägen Diskurse in Medien und werden so von uns aufgearbeitet. Das ist wichtig, wenn gesellschaftliche Ursachen (Rassismus) erkennbar sind. Als Maß für mediale Aufmerksamkeit zähle ich automatisiert Suchergebnisse zu passenden Schlagworten in @Bild @SZ @FAZ @derspiegel

```{r plot2, echo=FALSE, warning=FALSE, fig.width = 16, fig.width = 9}
subset(dat, attack=="hanau" & count>0 & days_since_attack>0) %>% ggplot(aes(x=journal)) + geom_bar(aes(fill=journal)) +
    labs(x="Zeitung",y="",title="Suchergebnisse zu Texten im Jahr nach dem Hanau-Anschlag")+
  theme_simon+ scale_fill_manual(values = c("sienna1", "sienna4", "tomato2", "hotpink4"))+theme(legend.position = "none")
```

Insgesamt listen diese Zeitungen über `r conservative(nrow(subset(dat,attack=="hanau" & days_since_attack>=0 & count>0)),2)` Veröffentlichungen zu Suchwörtern zum rassistischen Anschlag in Hanau<br />
Bild: `r nrow(subset(dat,attack=="hanau" & days_since_attack>=0 & count>0 & journal=="bild"))`<br />
Spiegel: `r nrow(subset(dat,attack=="hanau" & days_since_attack>=0 & count>0 & journal=="spiegel"))`<br />
SZ: `r nrow(subset(dat,attack=="hanau" & days_since_attack>=0 & count>0 & journal=="sz"))`<br />
FAZ: `r nrow(subset(dat,attack=="hanau" & days_since_attack>=0 & count>0 & journal=="faz"))`<br /><br />

Dabei listet Bild aber an über `r conservative(365-nrow(unique(subset(dat,attack=="hanau" & full_days_since_attack %in% 0:365  & count>0 & journal=="bild",select="full_days_since_attack"))))` Tagen des letzten Jahres garnichts zu dem Thema 
(Spiegel:  `r 365-nrow(unique(subset(dat,attack=="hanau" & full_days_since_attack %in% 0:365  & count>0 & journal=="spiegel",select="full_days_since_attack")))`,
SZ: `r 365-nrow(unique(subset(dat,attack=="hanau" & full_days_since_attack %in% 0:365  & count>0 & journal=="sz",select="full_days_since_attack")))`,
FAZ:  `r 365-nrow(unique(subset(dat,attack=="hanau" & full_days_since_attack %in% 0:365  & count>0 & journal=="faz",select="full_days_since_attack")))`)


```{r plot4b, echo=FALSE,message=FALSE, fig.width = 16, fig.width = 9}
subset(dat,attack=="hanau" & full_days_since_attack>0) %>% group_by(journal,full_days_since_attack) %>% summarize(nothing=sum(count)==0) %>% filter(nothing) %>%
    ggplot(aes(x=journal)) + geom_bar(aes(group=journal,fill=journal)) +
    labs(x="Zeitung",y="",title="Tage ohne überhaupt ein Suchergebnisse zum Anschlag in Hanau\n(im vergangenen Jahr)")+ylim(0,365)+
  theme_simon+ scale_fill_manual(values = c("sienna1", "sienna4", "tomato2", "hotpink4"))+theme(legend.position = "none")
```

Ist das wenig? Wenn ja, ist das so weil sich die Tat nicht gegen die weiße Mehrheit richtete? Leid ist unvergleichbar. Mediale Fokussierung nicht.

<hr>
Zu Hanau finden sich ähnlich viele Einträge wie zum Ansbach-Anschlag, bei dem niemand starb aber 15 Menschen zum Teil schwer verletzt wurden. Dieser Anschlag erhielt medial weit weniger Aufmerksamkeit als der vom Berliner Weihnachtsmarkt/Breitscheidplatz.
<hr>
Zum Berlin-Attentat gab es nach 1 Jahr über `r conservative(nrow(subset(dat,attack=="berlin" & full_days_since_attack %in% 0:365  & count>0)),2)`  Suchergebnisse—fast jeden 2. Tag eine Erwähnung. In Bild an 2 von 3 Tagen:<br/>
Bild: `r nrow(subset(dat,attack=="berlin" & full_days_since_attack %in% 0:366 & count>0 & journal=="bild"))` Such-Hits (`r 365-nrow(unique(subset(dat,attack=="berlin" & full_days_since_attack %in% 0:365  & count>0 & journal=="bild",select="full_days_since_attack")))` Tage ohne.
Für Hanau waren es >`r conservative(365-nrow(unique(subset(dat,attack=="hanau" & full_days_since_attack %in% 0:365  & count>0 & journal=="bild",select="full_days_since_attack"))))`)<br/>
Spiegel: `r nrow(subset(dat,attack=="berlin" & full_days_since_attack %in% 0:365 & full_days_since_attack>=0 & count>0 & journal=="spiegel"))` Hits  (`r 365-nrow(unique(subset(dat,attack=="berlin" & full_days_since_attack %in% 0:365  & count>0 & journal=="spiegel",select="full_days_since_attack")))` Tage ohne)<br />
SZ: `r nrow(subset(dat,attack=="berlin" & full_days_since_attack %in% 0:365& full_days_since_attack>=0 & count>0 & journal=="sz"))` Hits (`r 365-nrow(unique(subset(dat,attack=="berlin" & full_days_since_attack %in% 0:365  & count>0 & journal=="sz",select="full_days_since_attack")))` Tage ohne)<br/>
FAZ: `r nrow(subset(dat,attack=="berlin" & full_days_since_attack %in% 0:365& full_days_since_attack>=0 & count>0 & journal=="faz"))` Hits (`r 365-nrow(unique(subset(dat,attack=="berlin" & full_days_since_attack %in% 0:365  & count>0 & journal=="faz",select="full_days_since_attack")))` Tage ohne)

```{r plot3, echo=FALSE, warning=FALSE}
ggplot(subset(dat, count>0 &
                  attack %in% c("hanau","berlin","ansbach","halle") & 
                  full_days_since_attack %in% 14:365),
    aes(x=journal,fill=attack)) +
    labs(x="Zeitung",title="Suchergebnisse zu Veröffentlichungen im ersten Jahr nach Anschlag\n(ohne die ersten 2 Wochen)",y="")+
    theme_simon+scale_fill_colorblind()+
    geom_bar(position = "dodge")+ylim(c(0,730))+
    geom_text(aes(label=attack), stat='count', position=position_dodge(width=0.9), vjust=0,angle=80,hjust=0)+theme(legend.position = "none")

```
```{r plot3a, echo=FALSE, warning=FALSE,message=FALSE}
subset(dat,attack %in% c("hanau","berlin","ansbach","halle")& full_days_since_attack %in% 0:365) %>% group_by(journal,full_days_since_attack,attack) %>% 
  summarize(nothing=sum(count)==0) %>% filter(nothing) %>%
ggplot(aes(x=journal,fill=attack)) +
    labs(x="Zeitung",title="Tage im ersten Jahr ohne überhaupt ein Suchergebnis zum Thema",y="")+
    theme_simon+scale_fill_colorblind()+
    geom_bar(position = "dodge")+ylim(c(0,365))+
    geom_text(aes(label=attack), stat='count', position=position_dodge(width=0.9), vjust=0,angle=80,hjust=0)+theme(legend.position = "none")

```

Zwischenfazit: Es scheint als wird zu anderen Attentaten viel, häufig und lange geschrieben. Das ist meist gut und das sollten wir für #Hanau auch tun.

Lest und diskutiert mit Freunden und redet mit Betroffenen von Rassismus.

Caveats—Solche Analysen sind immer lückenhaft:

<ol>
<li> Texte unterscheiden sich in Länge, Qualität und Richtung. Hier werden alle gleich gezählt</li>
<li> Textsuche ist imperfekt. Manche Veröffentlichungen fehlen andere sind falsch zugeordnet. Unpassende Suchworte könnten alles kaputt machen</li>
<li> Aufarbeitung passiert auch auf anderen Wegen als in Zeitungen</li>
<li> Aufmerksamkeit ist ein knappes Gut. Andere Themen können Anschläge aus den Medien verdrängen (z.B. 2017 Trump+2020 Corona). Die verhältnismäßig geringe Artikeldichte zu Hanau hängt sicher auch mit Corona zusammen</li>
<li> Nachtrag 2: Sind Vergleiche zwischen Hauptstadt und Klein-/Mittelstadt unfair? Hauptstädte kriegen immer mehr Aufmerksamkeit. Abgesehen davon dass die Hauptstoßrichtung hier nicht der Vergleich sein soll, ist das  meiner Meinung nach zwar eine Erklärung, aber keine Rechtfertigung für den Unterschied. Gesellschaftliche Aufmerksamkeit sollt nicht auf Dinge fallen einfach weil sie in der Hauptstadt passieren. "Hauptstatt" ist sicher ein Kriterium, sollte es aber nicht sein.</li>
</ol>

Code und wichtige Details sind zugänglich und prüfbar: github.com/simonheb/hanau-media
Daten sind einsehbar via: simonheb.shinyapps.io/hanau-media/
Updates zum Thread: github.com/simonheb/hanau-media/blob/main/tweets.md

Es gibt natürlich keine Garantie für die Richtigkeit der Zahlen. Ergänzungen/Korrekturen sind willkommen
<hr>
Follow Empfehlungen:
@19FebruarHanau
@Oezlem_Gezer
@BI_FerhatUnvar
@AmadeuAntonio
@KeinSchlussstr_
@TemizUnvar 
@Dilanee
Bitte ergänzen.

#SayTheirNames:
https://www.youtube.com/watch?v=Qu0NM_TYOPM&feature=emb_title

# Nachtrag:
Hier ist der Media-Coverage Plot nochmal für jede Zeitung separat.

```{r plot_bild, echo=FALSE, warning=FALSE,message=FALSE, fig.width = 16, fig.width = 9}
dat %>%
  subset(journal=="bild") %>%
  group_by(full_days_since_attack=floor(days_since_attack),attack) %>%
  summarize(count=sum(count))  %>% 
  ggplot(aes(x=full_days_since_attack,y=count))+geom_smooth(aes(group=attack,color=attack),method="loess",method.args = list(degree=0),span=14/365,n=10000,se=F)+xlim(c(-14,366))+
  labs(x="Tage nach dem jeweiligen Anschlag",y='Veröffentlichungen\n(laut Suchmaschine der "Bild")',title='"Bild"-Veröffentlichungen pro Tag (Gleitender 14-Tage Durchschnitt)')+guides(color=guide_legend(title="Anschlag"))+
  theme_simon+scale_colour_colorblind()

```

```{r plot_spiegel, echo=FALSE, warning=FALSE,message=FALSE, fig.width = 16, fig.width = 9}
dat %>%
  subset(journal=="spiegel") %>% 
  group_by(full_days_since_attack=floor(days_since_attack),attack) %>%
  summarize(count=sum(count))  %>% 
  ggplot(aes(x=full_days_since_attack,y=count))+geom_smooth(aes(group=attack,color=attack),method="loess",method.args = list(degree=0),span=14/365,n=10000,se=F)+xlim(c(-14,366))+
  labs(  x="Tage nach dem jeweiligen Anschlag",y="Veröffentlichungen\n(laut Suchmaschine des 'DER SPIEGEL')",title="SPIEGEL-Veröffentlichungen pro Tag (Gleitender 14-Tage Durchschnitt)")+guides(color=guide_legend(title="Anschlag"))+
  theme_simon+scale_colour_colorblind()

```

```{r plot_sz, echo=FALSE, warning=FALSE,message=FALSE, fig.width = 16, fig.width = 9}
dat %>%
  subset(journal=="sz") %>%
  group_by(full_days_since_attack=floor(days_since_attack),attack) %>%
  summarize(count=sum(count))  %>% 
  ggplot(aes(x=full_days_since_attack,y=count))+geom_smooth(aes(group=attack,color=attack),method="loess",method.args = list(degree=0),span=14/365,n=10000,se=F)+xlim(c(-14,366))+
  labs( x="Tage nach dem jeweiligen Anschlag",y="Veröffentlichungen\n(laut Suchmaschine der SZ)",title="SZ-Veröffentlichungen pro Tag (Gleitender 14-Tage Durchschnitt)")+guides(color=guide_legend(title="Anschlag"))+
  theme_simon+scale_colour_colorblind()

```

```{r plot_faz, echo=FALSE, warning=FALSE,message=FALSE, fig.width = 16, fig.width = 9}
dat %>%
  subset(journal=="faz") %>%
  group_by(full_days_since_attack=floor(days_since_attack),attack) %>%
  summarize(count=sum(count))  %>% 
  ggplot(aes(x=full_days_since_attack,y=count))+geom_smooth(aes(group=attack,color=attack),method="loess",method.args = list(degree=0),span=14/365,n=10000,se=F)+xlim(c(-14,366))+
  labs( x="Tage nach dem jeweiligen Anschlag",y="Veröffentlichungen\n(laut Suchmaschine FAZ)",title="FAZ-Veröffentlichungen pro Tag (Gleitender 14-Tage Durchschnitt)")+guides(color=guide_legend(title="Anschlag"))+
  theme_simon+scale_colour_colorblind()

```